【裁判字號】    99,台上,890
【裁判日期】    990210
【裁判案由】    違反槍砲彈藥刀械管制條例
【裁判全文】
最高法院刑事判決              九十九年度台上字第八九０號
上  訴  人  甲○○
選任辯護人  周德壎律師
上列上訴人因違反槍砲彈藥刀械管制條例案件，不服台灣高等法
院中華民國九十七年一月十日第二審判決（九十六年度上訴字第
四七七三號，起訴案號：台灣宜蘭地方法院檢察署九十五年度偵
續字第三八號），提起上訴，本院判決如下：
    主  文
上訴駁回。
    理  由
按刑事訴訟法第三百七十七條規定：上訴於第三審法院，非以判
決違背法令為理由，不得為之；是提起第三審上訴，應以原判決
違背法令為理由，係屬法定要件。如果上訴理由書狀並未依據卷
內訴訟資料具體指摘原判決不適用何種法則或如何適用不當，或
所指摘原判決違法情事，顯與法律規定得為第三審上訴理由之違
法情形不相適合時，均應認其上訴為違背法律上之程式，予以駁
回。本件原判決認定上訴人甲○○有其事實欄所載販賣空氣槍犯
行，因而撤銷第一審科刑之判決，改判仍論上訴人以未經許可，
販賣空氣槍罪，依刑法第五十九條酌減其刑後，量處有期徒刑二
年六月，併科罰金新台幣六萬元，並諭知罰金如易服勞役之折算
標準及宣告相關之從刑。已敘明所憑證據及認定之理由；並就上
訴人所提出之辯解，何以不可採，亦在理由內詳予指駁，俱有卷
存資料足資覆按。上訴人上訴意旨略以：(一)、原判決認定伊有販
賣空氣槍既遂犯行，然對於伊究於何時著手、何時既遂，悉未明
白認定；且就伊購入系爭槍枝乙端，復無證據資以佐證，均有未
洽。(二)、伊購入系爭槍枝僅為把玩，嗣後決定再行賣出，但未及
交付並收受價款即為警查獲，應屬未遂，原判決論以既遂，允屬
失當。況本件員警係以違法布餌方式，引誘伊犯罪，原審未予詳
查，同有違誤。(三)、扣案彈珠與出售系爭空氣槍之行為無涉，原
判決併予宣告沒收，亦有可議。又伊素無前科，本件行為惡性甚
微，請諭知緩刑，以啟自新云云。
惟查：證據之取捨與事實之認定，為事實審法院之職權，倘其採
證認事並不違背經驗、論理法則，又於判決理由內論敘其判斷之
理由，即不得任意指為違法。原判決依憑上訴人於第一審法院之
自白，卷附上訴人於雅虎、奇摩拍賣網站刊登出售系爭空氣槍之
拍賣廣告及買家、賣家間問答聯繫資料、宜蘭縣警察局羅東分局
偵查報告、雅虎奇摩拍賣網站上其他賣家所刊登販賣鋁製彈珠及
空氣槍之拍賣廣告，扣案空氣槍一支（槍枝管制編號：00000000
00）及供該槍枝使用之二氧化碳鋼瓶二十支、鋁製彈珠二罐、塑
膠彈珠二百粒，暨內政部警政署刑事警察局民國九十四年十二月
六日刑鑑字第Ｚ000000000號槍彈鑑定書等證據資料，
認上訴人之自白與事實相符，而有本件犯行。復敘明上訴人及其
辯護人於原審指稱：其不知系爭空氣槍具有殺傷力，並無犯罪故
意之辯詞，委無足採等旨。所為論斷，要屬事實審法院採證認事
之職權行使，難謂有何違法情形。上訴意旨(一)所指，尚非合法第
三審上訴理由。又刑事法上所規定之販賣罪刑，並不以販入之後
復行賣出為構成要件，若以營利販賣為目的，將槍枝購入或將之
賣出，有一於此，其犯罪即經完成。是以，行為人以營利之意圖
販入槍枝後，縱尚未賣出，或於賣出之後，價金尚未收受，均不
得視為未遂。原判決已說明，上訴人係意圖營利而與買家談妥買
賣具殺傷力之空氣槍事宜後，再從拍賣網站上向真實姓名、年籍
不詳之其他賣家購入扣案之空氣槍，並已交付完畢。縱其嗣尚未
將已購得具殺傷力之空氣槍交付予買受人並收受價金，即為警查
獲，仍不影響其成立販賣具殺傷力空氣槍既遂之犯行，經核與法
並無違誤。而所謂「陷害教唆」，係指行為人原不具犯罪之故意
，純因司法警察之設計教唆，始萌生犯意，而實行犯罪構成要件
之行為者而言。因係以引誘或教唆犯罪之不正當手段，使原無犯
罪故意之人萌生犯意而實行犯罪行為，再蒐集犯罪證據，予以逮
捕偵辦，手段顯然違反憲法對於基本人權之保障，且已逾越偵查
犯罪之必要程度，對於公共利益之維護並無意義，因此所取得之
證據資料，應不具有證據能力。至刑事偵查技術上所謂之「釣魚
」，則指對於原已犯罪或具有犯罪故意之人，以設計引誘之方式
，使其暴露犯罪事證，而加以逮捕或偵辦者而言。此之所謂「釣
魚」純屬偵查犯罪技巧之範疇，並未違反憲法對於基本人權之保
障，且於公共利益之維護有其必要性，故依「釣魚」方式所蒐集
之證據資料，非無證據能力。依原判決認定之事實，上訴人係先
於拍賣網站刊登出售系爭空氣槍之拍賣廣告，警員方上網與之聯
繫，是上訴人原即有販賣空氣槍之故意，並非因員警佯稱購買始
萌生犯意，係合法之「誘捕偵查」，非屬「陷害教唆」。上訴意
旨(二)執以指摘，洵屬誤解。再原判決理由第三段以扣案之彈珠，
係上訴人所有供本件犯行所用，經其供明在卷，而依刑法第三十
八條第一項第二款宣告沒收，於法亦無不合。上訴意旨(三)前段空
泛爭執，亦非適法之第三審上訴理由。其餘上訴意旨，並非依據
卷內訴訟資料具體指明原判決如何違背法令，徒就原審採證認事
職權之適法行使，暨判決內已明白論斷之事項，持憑己見漫事爭
辯，難謂符合第三審上訴之法定要件。其上訴為違背法律上之程
式，應予駁回。至本院既應為程序上之上訴駁回判決，上訴意旨
併予請求緩刑，無從斟酌，附此敘明。
據上論結，應依刑事訴訟法第三百九十五條前段，判決如主文。
中    華    民    國  九十九  年    二    月    十    日
                      最高法院刑事第八庭
                          審判長法官  洪  文  章
                                法官  王  居  財
                                法官  郭  毓  洲
                                法官  黃  梅  月
                                法官  邱  同  印
本件正本證明與原本無異
                                      書  記  官
中    華    民    國  九十九  年    二    月   十二   日
                                                      Ｑ

司法院資訊處製作；財團法人民間司法改革基金會備份。
